臺灣臺北地方法院刑事判決　　　　　　　　　　　　　九十一年度自字第七三一號
　　自　訴　人　丙○○
　　代　理　人　鄭志明律師
　　被　　　告　張曾芸原名張.
　　選任辯護人　廖忠信
右列被告因妨害名譽案件，經自訴人提起自訴，本院判決如左：
    主  文
張曾芸公然侮辱人，科罰金壹仟元，如易服勞役，以參佰元折算壹日。
    事  實
一、張曾芸（原名張洲榮）於民國九十一年五月九日上午某時，在臺北市大同區○○
    ○路○段七三號四樓之「力誠實業股份有限公司」董事長辦公室內，因討論曠職
    及購買公司公務車輛問題與該公司董事長丙○○意見分歧，張曾芸竟在董事長辦
    公室門前向該公司員工辦公室當眾公然接續以「卑鄙、「無恥」「下流」、「修
    什麼道」等語辱罵丙○○，使之名譽受損。
二、案經自訴人丙○○提出自訴。
    理  由
一、訊之被告張曾芸固坦承於前揭時地，與自訴人發生爭執，並口出卑鄙、無恥、修
    心修到哪裡去言詞，惟矢口否認有何公然侮辱行徑，辯稱：僅在董事長個人辦公
    室內二人一對一談話時，以一次口語化說董事長卑鄙、無恥、修心修到哪裡去，
    並未在公然場合罵，要無公然侮辱故意云云。然查：右揭事實，已據自訴人於本
    院訊問時指訴綦詳，核與證人甲○○於本院交互詰問中證稱：「（自訴代理人問
    ：當天有無聽到什麼狀況？）聽到很大聲的說話聲音，所以我才抬頭看，我抬頭
    看的時候被告就剛好往外走，邊走邊罵董事長卑鄙、無恥、下流。（自訴代理人
    問：被告在董事長門外還有無繼續罵？）被告就是邊走邊罵，到董事長室玻璃門
    外我們的會計部門還罵卑鄙、無恥、下流。（自訴代理人問：妳聽到被告罵的聲
    音很大聲嗎？）很大聲，因為平常不會有人在辦公室嚷嚷。（辯護人問：被告站
    起來就開始講罵人的話？）被告在辦公室裡面有沒有罵我不清楚，但他從裡面走
    出來是邊走邊罵。（辯護人問：被告總共罵了幾次？）我沒有記，被告從董事長
    室出來是邊走邊罵卑鄙、無恥、下流。（辯護人問：被告在講這些話的時候，有
    無指名？）被告在董事長室門口沒有說名字，是說你卑鄙、無恥、下流，出來時
    有回頭臉朝董事長。」等語（見本院九十一年十月二十一日訊問筆錄），及證人
    乙○○證稱：「（自訴代理人問：九十一年五月九日當天妳聽到或看到什麼？）
    當天我在忙，聽到董事長辦公室有很大的聲音我才抬頭站起來看，被告從董事長
    室出來到會計部門很大聲的罵卑鄙、無恥、下流。（自訴代理人問：辦公室是否
    是封閉的？）不是，董事長辦公室出來就是整個辦公室。（自訴代理人問：當天
    辦公時，外面辦公室有多少人？）十幾個人。（自訴代理人問：妳看到被告在罵
    董事長的位置在哪裡？）在董事長室門口，然後邊走邊罵。（辯護人問：妳聽到
    被告罵過幾次？）我只聽到被告講一次。（辯護人問：被告有無指名？）我沒有
    聽到，但是他的臉是朝著董事長室門口然後再轉身。」等情節悉相吻合（見本院
    九十一年十月二十一日訊問筆錄），並有證人手繪辦公室位置圖在卷可佐，參諸
    被告自承因曠職及購車事與自訴人發生爭議，曾脫口而出卑鄙、無恥、修心修到
    哪裡去等言語，可認被告與自訴人雙方因意見不一，被告於盛怒情形下，在多數
    人共見共聞之員工辦公室處，當眾辱罵自訴人一事，甚為顯然。證人二人雖就聽
    聞被告辱罵次數互異，然此等不堪之語，說者有心，聽者無意，難免記憶次數不
    同，尚難執之即論其證言不實，況證人與被告並無嫌隙，亦乏設詞誣陷之理。綜
    此，被告前開辯解，無非係卸責之詞，顯不足採。本件事證已臻明確，被告犯行
    洵堪認定。至辯護人聲請將自訴人、證人二人送請測謊，核無必要，附此敘明。
二、核被告所為，係犯刑法第三百零九條第一項之公然侮辱罪。爰審酌被告與自訴人
    間本即有干戈，犯罪動機目的、所造成自訴人名譽受損，且事後未能與自訴人達
    成和解，化解雙方糾紛及犯後態度等情狀，量處如主文所示之刑，並諭知易服勞
    役之折算標準。
據上論斷，應依刑事訴訟法第三百四十三條、第二百九十九條第一項前段、刑法三百
零九條第一項、第四十二條第二項，罰金罰鍰提高標準條例第一條前段、第二條，判
決如主文。
中      華      民      國      九十一      年      十一    月    八    日
                                      臺灣臺北地方法院刑事第四庭
                                          法  官  吳  定  亞
右正本證明與原本無異。
如不服本判決，應於判決送達後十日內，向本院提出上訴狀。
                                          書記官  巫  美  華
中      華      民      國      九十一      年      十一    月   十一   日
附錄本案論罪科刑法條全文：
刑法第三百零九條
公然侮辱人者，處拘役或三百元以下罰金。
以強暴犯前項之罪者，處一年以下有期徒刑、拘役或五百元以下罰金。
